【裁判字號】    98,交聲,1324
【裁判日期】    980630
【裁判案由】    聲明異議
【裁判全文】
臺灣臺中地方法院交通事件裁定        98年度交聲字第1324號
原處分機關  交通部公路總局臺中區監理所
異  議  人  甲○○
即受處分人
上列受處分人因違反道路交通管理處罰條例案件，對於交通部公
路總局臺中區監理所98年3月20日所為之處分（中監違字第裁60-
GE0000000號裁決書），聲明異議，本院裁定如下：
    主    文
異議駁回。
    理    由
一、原處分機關略以：受處分人即異議人甲○○於民國97年12月
    3日9時24分許，駕駛車牌號碼SL-101號自用大貨車行經臺中
    市○○路與文心路口處，因「裝載危險物品未隨身攜帶運送
    人員訓練證明書」之違規，經臺中市警察局第六分局員警依
    違反道路交通管理處罰條例第30條第1項第8款當場攔檢舉發
    。異議人逾應到案期限，罰款已累計至最高額時仍未到案，
    本所遂於98年3 月20日以中監違字第裁60-GE0000000號裁決
    書裁處罰鍰新臺幣9000元整，逾期依裁決書處罰主文裁處，
    本所依法裁處應無不合等語。
二、聲明異議意旨略以：異議人因工作繁忙，一時疏忽，忘記在
    期限內繳納，且1 人要養全家人，收到裁決書要罰9000元，
    罰鍰太重，希望能改回原判，故提出聲明異議。
三、按道路交通管理處罰條例第30條第1項第8款規定「汽車裝載
    時，有下列情形之一者，處汽車駕駛人新臺幣3000元以上90
    00元以下罰鍰，並責令改正或禁止通行：... 八、裝載危險
    物品未隨身攜帶臨時通行證、罐槽車之罐槽體檢驗合格證明
    書、運送人員訓練證明書或未依規定路線、時間行駛者。」
    復依違反道路交通管理事件統一裁罰基準表，逾期60日以上
    者，處最高額罰鍰新臺幣9000元整。另據違反道路交通管理
    事件統一裁罰基準及處理細則第44條規定「違反道路交通管
    理事件行為人，未依規定自動繳納罰鍰，或未依規定到案聽
    候裁決，處罰機關應依基準表於通知單送達且逾越應到案期
    限60日之3個月內，逕行裁決之。」
四、查本件異議人於97年12月3日9時24分許，駕駛車牌號碼SL-1
    01號自用大貨車行經臺中市○○路與文心路口處，因「裝載
    危險物品未隨身攜帶運送人員訓練證明書」之違規，經臺中
    市警察局第六分局員警攔查取締而當場舉發之事實，有臺中
    市警察局舉發違反道路交通管理事件通知單、異議人訓練證
    明書電腦查詢單附卷可稽，並為異議人所不爭執，則異議人
    確有上開違規之事實，堪以認定。異議人未於指定之應到案
    日期即97年12月18日前繳納罰鍰，原處分機關依前開規定及
    違反道路交通管理事件統一裁罰基準表，因而處以罰鍰9000
    元，核無不合，本件異議並無理由，應予駁回。
五、依道路交通管理處罰條例第87條第2 項、道路交通案件處理
    辦法第19條，裁定如主文。
中    華    民    國    98    年    6     月    30    日
                  交通法庭    法  官  林慧英
上正本證明與原本無異。
如不服本裁定，應於送達後5日內，向本院提出抗告狀。
                              書記官  廖碩薇
中    華    民    國    98    年    6     月    30    日


司法院資訊處製作；財團法人民間司法改革基金會備份。
